# 请教陈版及各位大师一个小问题，总公司年检时，财务报表填列是否为总分公司汇总报表？

提问人：xianaaa2009 时间：2013-03-21 20:04:07
公司本部A有两分公司B、C。平时每个月公司出两套报表：本部A单个的报表，A汇总B、C两分公司的汇总报表。今天年检时发现去年别人填的财务报表是按本部单个公司A的报表填列的，没有汇总 2 个分公司的报表。但是我觉得分公司没有独立的法人资格，想问： 1 、本部A的年检财务报表应该是以总分公司汇总的财务报表填列吧？ 2 、公司法有没有这方面的规定呢？请教各位前辈！

回答人：chenyiwei
一般理解，总机构在年检时提供的报表应当为其法定报表，即包含非独立法人分支机构在内的汇总报表。

提问人：xianaaa2009 时间：2013-03-21 20:13:25
回复 chenyiwei 的帖子
那去年公司年检未按总分机构汇总报表填列，岂不是填错了，不知道会不会有什么影响？公司法是否有关于工商年检财务列报的法条？

回答人：chenyiwei
没有统一规定，但一般理解，法人的年检对象是整个企业法人，而不仅仅是总机构。另外非法人分支机构也需要单独参加年检。具体可查阅本地工商机关发布的年检通告。